# 求助陈版：反稀释条款账务处理

提问人：siyangxiaocai 时间：2018-01-22 21:17:10
@chenyiwei 陈老师，您好： 请教如下问题： 2015 年，A公司投资了B公司，股权比例4%，无重大影响，采用可供出售金融资产成本法计量，投资协议中约定了如下的反稀释条款：若B公司以后期间发生新股东增资，且估值低于本次投资估值的，则股权比例调整为本次投资成本/最新的估值（相当于保全投资成本），A公司因此取得的股份由B公司大股东无偿转让，转让税费由B公司承担；B公司 2015 至 2017 年持续大额亏损，账面净资产剩余较少，拟进行新一轮融资，截止目前，公司融资尚未完成，但预计估值将低于 2015 年A公司投资时估值； 请教陈老师： 1 、在 2017 年年末时点，A公司的投资存在减值迹象，减值方法及金额如何确定？ 2 、在 2017 年年末时点，是否需要根据预计的估值计算A公司未来将取得的股份数，并以估值为基础确定金额，账务处理为借：以公允价值计量且其变动计入当期损益的金融资产 贷：公允价值变动损益；待期后实际取得股份时，应该如何转换？此外，放入公允价值的金融资产计量，如何描述公允个价值的确定，因为原有的股权部分用成本法计量，同一股权两类方式，是否会存在矛盾之处？

回答人：chenyiwei
1 、可结合为引入新一轮融资进行谈判的最新进展情况，结合资本市场上同行业或类似行业企业的估值等因素，合理确定所持股权的公允价值，作为确定是否发生减值和计提减值准备的依据。 2 、如果预计这部分补偿股权很可能获取的，则可以如你所述的处理，实际取得补偿股份时，按这部分不行股权的公允价值确认为可供出售金融资产，同时转销原先确认的以公允价值计量且其变动计入当期损益的金融资产，将累计公允价值变动损益转入投资收益。此时对补偿股份按取得时的公允价值计量属于初始计量，与原持有股权按成本进行后续计量并不矛盾。

提问人：siyangxiaocai 时间：2018-01-23 09:17:23
@chenyiwei 那补偿部分的股权在实际取得时按照取得时公允价值计量，因为B公司是非上市公司，不存在连续交易的市场，不存在可观察的公允价值，那如何确定取得时的公允价值，后续期间如何计量？

回答人：chenyiwei
建议参考北注协《北京注册会计师协会专家委员会提示[2016]第 8 号——IPO企业股权激励工具关注的审计重点》中“四个维度”的表述分析，必要时可咨询评估、估值方面的专业人士。